最高法院刑事判決　　　　　　　　　　　　　　　九十一年度台上字第四二二○號
　　上　訴　人　甲○○
　　選任辯護人　彭永彰律師
右上訴人因違反槍砲彈藥刀械管制條例等罪案件，不服台灣高等法院中華民國九十一
年五月七日第二審判決（九十年度上訴字第三○六七號，起訴案號：台灣桃園地方法
院檢察署九十年度偵字第五○○四號），提起上訴，本院判決如左：
    主  文
上訴駁回。
    理  由
一違反槍砲彈藥刀械管制條例部分：
按刑事訴訟法第三百七十七條規定，上訴於第三審法院，非以判決違背法令為理由，
不得為之，是當事人提起第三審上訴，應以原判決違背法令為理由，係屬法定要件。
如果上訴理由狀並未依據卷內訴訟資料，具體指摘原判決不適用何種法則或如何適用
不當，或所指原判決之違法情事，顯與法律規定得為第三審上訴理由之違法情形不相
適合時，均應認其上訴為違背法律上之程式，予以駁回。本件原判決撤銷第一審不當
之判決，改判論處上訴人甲○○未經許可，持有可發射子彈具有殺傷力之改造玩具手
槍累犯罪刑，已詳敘所憑之證據及認定之理由，並對上訴人所辯各節，如何不足採信
，均已依據卷內資料，詳予指駁，從形式上觀察，並無任何違背法令之處。而證據之
取捨及事實之認定，為事實審法院之職權，茍其判斷無違經驗法則或論理法則，即不
能任意指為違法。原判決依憑上訴人於檢察官偵查時之供述，告訴人侯國勝之指訴，
證人潘朝金之證言，以及扣案改造手槍，經內政部警政署刑事警察局鑑定，並裝填子
彈試射結果認具殺傷力，有該局鑑驗通知書及試射說明函在卷可稽，參酌卷內其他證
據調查之結果，認上訴人確有上開犯行，已詳敘其取捨證據之心證理由，核與採證法
則並無違背，亦無所指理由矛盾之違法情形存在。又扣案之改造手槍之擊發機構係以
撞針打擊子彈底火引爆子彈內火藥為發射動力，與一般市售之玩具空氣手槍以充填氣
體作為發射動力之型式不同，無法依上訴人之請求以填充氣體為發射動力進行實際試
射，業據內政部警政署刑事警察局函敘明確，原判決已於理由內予以說明，不容任意
指為違法。另上訴人購買持有上開改造手槍，原非欲供恐嚇侯國勝之用，其嗣後因駕
車與侯國勝所駕車輛擦撞，相約談判時，始持槍恐嚇，原判決認其係另行起意，予以
分論併罰，並無不合。上訴意旨，並未依據卷內資料具體指摘原判決如何違背法令，
徒憑己見，對於原審採證認事之職權行使，任意指摘，難謂已符合首揭法定上訴要件
，其上訴違背法律上之程式，應予駁回。
二恐嚇危害安全部分：
按刑事訴訟法第三百七十六條所列各罪之案件，經第二審判決者，不得上訴於第三審
法院，法有明文。本件上訴人另犯恐嚇案件，原審係依刑法第三百零五條論處罪刑，
該罪之法定最重本刑為有期徒刑二年，核屬刑事訴訟法第三百七十六條第一款之案件
。依首開說明，既經第二審判決，自不得上訴於第三審法院，上訴人竟復提起上訴，
顯為法所不許，應併予駁回。
據上論結，應依刑事訴訟法第三百九十五條前段，判決如主文。
中      華      民      國    九十一    年      七      月    二十五    日
                              最高法院刑事第五庭
                                  審判長法官  謝  家  鶴
                                        法官  洪  文  章
                                        法官  花  滿  堂
                                        法官  陳  世  淙
                                        法官  洪  佳  濱
      右正本證明與原本無異
                                              書  記  官
中      華      民      國    九十一    年      八      月      六      日
